【裁判字號】    85,台上,377
【裁判日期】    850124
【裁判案由】    竊盜
【裁判全文】
最高法院刑事判決                                八十五年度台上字第三七七號
    上訴人  甲○○
右上訴人因竊盜案件，不服台灣高等法院高雄分院中華民國八十四年六月六日第二審
判決（八十四年度上訴字第一一五六號，起訴案號台灣高雄地方法院檢察署八十三年
度偵字第一九○二七號），提起上訴，本院判決如左：
    主  文
上訴駁回。
    理  由
按刑事訴訟法第三百七十七條規定，上訴於第三審法院，非以判決違背法令為理由，
不得為之。是提起第三審上訴，應以原判決違背法令為理由，係屬法定要件。如果上
訴理由狀並未依據卷內訴訟資料，具體指摘原判決不適用何種法則或如何適用不當，
或所指摘原判決違法情事，顯與法律規定得為第三審上訴理由之違法情形，不相適合
時，均應認其上訴為違背法律上之程式，予以駁回。本件上訴意旨略稱：(一)本件係由
李冬裕單獨所為，上訴人僅係旁觀而已，上訴人無參與作案之動機，原判決未深入調
查，遽認為共同正犯，顯有應依法調查之證據未予調查之違法。且對上訴人之辯詞何
以不採？未於判決內說明其理由，亦有理由不備。(二)上訴人曾主張警訊筆錄，係受警
方威嚇下所製作，原審未傳訊承辦警員謝宗賢到庭調查及對質，亦有未洽云云。惟查
原判決綜核卷內證據資料認定上訴人共犯竊盜，因而維持第一審論處甲○○結夥三人
以上竊盜（累犯）罪刑，駁回上訴人在第二審之上訴。已詳其調查證據之結果及其
取捨證據認定之理由。並說明上訴人與趙進達、李冬裕三人因平日共同使用李冬裕之
機車甚感不便，且發現被害人吳秀玲之機車與該機車外型顏色相同，乃由李冬裕提議
竊取，可互補配件，經上訴人與趙進達等同意後，由上訴人等把風，李冬裕下手竊取
等情，業據上訴人等分別於警訊及偵查中供承不諱，並有贓物領據一紙在卷足稽，上
訴人事後空言否認知情及辯解僅要竊取機車車身部分，均屬卸責之詞，不足採信。已
於理由中詳予指駁。至上訴人主張於原審曾聲請傳訊承辦警員謝宗賢查明上訴人之警
局自白筆錄係在無知及受威嚇情況下所為乙節，原審未依法調查，亦未說明不予調查
之理由，固有未當。惟上訴人除在警訊中自白把風外，於檢察官偵查中亦不否認有把
風行為（見偵查卷第十四頁），且與其他共同被告所述，情節相符，並有贓物領據可
證。原審縱予調查或除去該警訊中之自白不採，亦無從動搖原判決就犯罪事實之認定
。即於判決顯無影響，依刑事訴訟法第三百八十條規定自不得執為第三審上訴之理由
。從形式上觀察，原判決要無違背法令情形。次查採證認事乃事實審法院之職權，苟
其證據之取捨及事實之認定並不違背論理法則及經驗法則，即不容任意指為違法而執
為適法之第三審上訴理由。上訴意旨，置原判決之明白論斷於不顧，又未就原審採證
認事之職權行使，究竟如何違背法令？依據卷內訴訟資料為具體之指摘，仍執陳詞，
否認犯罪，乃單純事實上之爭執。又徒憑已意，漫指原判決理由不備、理由矛盾，及
調查職責未盡云云，殊不足以辨認原判決已具備違背法令之形式，應認其上訴為違背
法律上之程式，予以駁回，又本件雖屬刑事訴訟法第三百七十六條第二款所列之案件
，惟於修正刑事訴訟法施行前，原得上訴於第三審法院，且已繫屬於法院，依刑事訴
訟法施行法第五條第一項規定，仍應依施行前之法定程序終結之，附此明。
據上論結，應依刑事訴訟法第三百九十五條前段，判決如主文。
中      華      民      國    八十五    年      一      月    二十四    日
                              最高法院刑事第五庭
                                  審判長法官  莊  來  成
                                        法官  王  德  雲
                                        法官  謝  俊  雄
                                        法官  林  永  茂
                                        法官  白  文  漳
      右正本證明與原本無異
                                              書  記  官
中      華      民      國    八十五    年      一      月    二十九    日


司法院資訊處製作；財團法人民間司法改革基金會備份。
